臺灣高等法院高雄分院刑事判決　　　 100年度上訴字第1826號
上　訴　人
即　被　告　陳毅珍
上列上訴人因毒品危害防制條例案件，不服臺灣高雄地方法院10
0 年度審訴字第2210號中華民國100 年10月12日第一審判決（起
訴案號：臺灣高雄地方法院檢察署100 年度毒偵字第2430號），
提起上訴，本院判決如下：
    主  文
上訴駁回。
    理  由
一、按不服地方法院之第一審判決而上訴者，須提出上訴書狀，
    並應敘述具體理由，上訴書狀未敘述上訴理由者，應於上訴
    期間屆滿後20日內補提理由書於原審法院。逾期未補提者，
    原審法院應定期間先命補正。但上訴書狀已敘述理由，惟所
    敘述者非屬具體理由，則屬不符上訴之法定程式，由第二審
    法院以其上訴不合法律上程式，判決駁回，不生定期命補正
    之問題，刑事訴訟法第350 條第1 項、第361 條、第362 條
    、第367 條定有明文。
二、按上開所稱具體理由，係指須就不服之判決為具體之指摘而
    言，如僅泛稱原判決認事用法不當或採證違法、判決不公等
    ，均非具體理由（法院辦理刑事訴訟案件應行注意事項第16
    2 點參照）；復按所謂具體理由，必係依據卷內既有訴訟資
    料或提出新事證，指摘或表明第一審判決有何採證認事、用
    法或量刑等足以影響判決本旨之不當或違法，而構成應予撤
    銷之具體事由，始克當之（例如：依憑證據法則具體指出所
    採證據何以不具證據能力，或依憑卷證資料，明確指出所為
    證據證明力之判斷如何違背經驗、論理法則）；倘僅泛言原
    判決認定事實錯誤、違背法令、量刑失之過重或輕縱，而未
    依上揭意旨指出具體事由，或形式上雖已指出具體事由，然
    該事由縱使屬實，亦不足以認為原判決有何不當或違法者（
    例如：對不具有調查必要性之證據，法院未依聲請調查亦未
    說明理由，或援用證據不當，但除去該證據仍應為同一事實
    之認定），皆難謂係具體理由，俾與第二審上訴制度旨在請
    求第二審法院撤銷、變更第一審不當或違法之判決，以實現
    個案救濟之立法目的相契合，並節制濫行上訴（最高法院97
    年度台上字第892 號判決意旨參照）。是如上訴理由書狀並
    未依據卷內訴訟資料，具體指摘原判決認事用法有何違法或
    不當之情形，即屬上訴未敘述具體理由。
三、上訴人即被告陳毅珍因犯毒品危害防制條例第10條第1 項之
    施用第一級毒品罪及同條例第11條第1 項之持有第一級毒品
    罪，經原審就其施用第一級毒品罪，累犯，處有期徒刑6 月
    暨易科罰金以新臺幣1000元折算1日；就其持有第一級毒品
    罪，累犯，處有期徒刑3 月暨易科罰金，以新臺幣1000元折
    算1 日，並定應執行刑為有期徒刑7 月暨易科罰金，以新臺
    幣1000元折算1 日在案。經被告於100 年10月19日收受判決
    ，於100 年10月20日提起上訴狀，上訴理由略以：「被告已
    於100 年10月19日至高雄長庚紀念醫院進行美沙東替代療法
    治療，改過自新，且有供出毒品來源即鄭文祥，但法官並無
    減輕被告之刑責；被告犯後戒毒心意強烈，並供出毒品來源
    ，請查明並從輕量刑。」云云。
四、經查：本件原審適用簡式審判程序，並以上訴人即被告陳毅
    珍於偵訊、原審準備程序及審理時之自白、高雄市立凱旋醫
    院100 年4 月20日濫用藥物尿液檢驗報告、高雄市立凱旋醫
    院100 年6 月7 日濫用藥物成品檢驗鑑定書、高雄市政府警
    察局三民第二分局扣押筆錄及扣押物品目錄表等為據，認定
    被告基於施用第一級毒品海洛因之犯意，於100 年2 月28日
    21時許，在其位於高雄市○○區○○路118 巷33弄28號7 樓
    之2 住處房間內，以針筒注射之方式，施用第一級毒品海洛
    因1 次。又另基於持有第一級毒品之犯意，於100 年3 月1
    日19時15分許，在高雄市三民區○○○路、鼎山街口鼎山加
    油站內，以新臺幣500 元向綽號「阿呆」之男子鄭文祥（另
    行起訴）購買第一級毒品海洛因1 包後持有之，確有施用第
    一級毒品海洛因及持有第一級毒品海洛因之犯行。另依被告
    台灣高等法院前案紀錄表，說明被告前於87年間，因施用毒
    品案件，經裁定送觀察、勒戒後，認有繼續施用毒品之傾向
    ，再經裁定令入強制戒治處所施以強制戒治，嗣經停止戒治
    ，又因再次施用毒品而裁定撤銷停止戒治，再令入戒治處所
    施以強制戒治，嗣於89年12月25日強制戒治期滿執行完畢，
    由臺灣高雄地方法院檢察署檢察官以90年度戒毒偵字第140
    號為不起訴處分確定。復於91年間因施用毒品案件，經檢察
    官起訴及聲請強制戒治，經法院裁定令入戒治處所施以強制
    戒治，於92年6 月1 日強制戒治期滿執行完畢釋放，起訴部
    分則經原審法院以91年度訴字1931號判決判處有期徒刑1 年
    確定，並於93年7 月16日縮刑期滿執行完畢。又於96年間，
    因施用毒品案件，經判處有期徒刑7 月、3 月，應執行有期
    徒刑8 月確定，嗣經裁定減刑並與他罪合併定應執行刑為有
    期徒刑8 月確定，於97年9 月7 日縮刑期滿執行完畢，從而
    ，本案事證明確，被告於觀察、勒戒執行完畢釋放後5 年內
    再犯施用毒品案件經強制戒治執行完畢併科刑後，再犯施用
    毒品之犯行經科刑後，再犯本件施用第一級毒品之犯行，至
    堪認定，應依法論科。又說明被告所為，係犯毒品危害防制
    條例第10條第1 項之施用第一級毒品罪、第11條第1 項之持
    有第一級毒品罪；被告就施用第一級毒品部分，其為施用而
    持有第一級毒品之低度行為，為施用第一級毒品之高度行為
    所吸收，不另論罪。上開所犯2 罪間，犯意各別，行為互殊
    ，應予分論併罰。另說明被告本件係犯毒品危害防制條例第
    10條、第11條之罪，其於警詢中有供出毒品來源即鄭文祥，
    並因而使警方查獲鄭文祥，且已由臺灣高雄地方法院檢察署
    檢察官提起公訴，此有原審法院辦理刑事案件電話紀錄查詢
    表1 紙，及臺灣高雄地方法院檢察署檢察官100 年度偵字第
    14477 號起訴書1 份存卷可參，爰依上開條例第17條第1項
    之規定，減輕被告之刑。且說明被告有如事實欄所記載論罪
    科刑執行完畢之紀錄，有上開被告前案紀錄表附卷可考，其
    於有期徒刑執行完畢後，5 年內故意再犯本件有期徒刑以上
    之2 罪，均為累犯，應各依刑法第47條第1 項規定，加重其
    刑，並與前開減輕事由，依法先加後減之。復審酌被告前因
    施用毒品經觀察、勒戒、強制戒治及科刑後，猶不知戒除毒
    品惡習，復再施用、持有第一級毒品，並審酌其所犯施用、
    持有毒品之犯罪係戕害自身健康之行為，於他人尚不致造成
    損害及其事後坦承犯行之態度等一切情狀，就施用第一級毒
    品罪，累犯，處有期徒刑6 月暨易科罰金以新臺幣1000元折
    算1 日；就其持有第一級毒品罪，累犯，處有期徒刑3 月暨
    易科罰金，以新臺幣1000元折算1 日，並定應執行刑為有期
    徒刑7 月暨易科罰金以新臺幣1000元折算1 日等情，均已詳
    敘其所憑證據、認定理由及量刑依據，從形式上觀察並無任
    何採證認事、用法或量刑之不當或違法。原審既已以被告符
    合毒品危害防制條例第17條第1 項，供出毒品來源，因而查
    獲其他正犯或共犯者，減輕或免除其刑之規定，而依該規定
    加以減輕其刑，被告上訴理由謂原審未依據該規定給予減刑
    ，即有未合；又被告事後自行至醫院進行美沙東療法治療，
    亦與本案判決不生影響。另按，量刑係法院就繫屬個案犯罪
    之整體評價，為事實審法院得依職權自由裁量之事項，量刑
    判斷當否之準據，應就判決之整體觀察為綜合考量，苟已斟
    酌刑法第57條各款所列情狀，而未逾越法定刑度，如無偏執
    一端，致有明顯失出失入之恣意為之情形，上級審法院即不
    得單就量刑部分遽指為不當或違法。查原判決就如何量定被
    告宣告刑之理由，業已審酌刑法第57條各款情形，而為量刑
    ，並未逾越職權，亦未違反比例原則，亦無其他失出或失入
    之違法或失當之處。核被告之上訴意旨，純屬其個人主觀上
    對法院量刑之期盼，尚不足以影響原判決之本旨，其所執上
    訴理由，顯非依據卷內既有訴訟資料或提出新事證，指摘或
    表明第一審判決有何採證認事、用法或量刑等足以影響判決
    本旨之不當或違法，而構成應予撤銷之具體事由。且被告於
    上訴期間屆滿後之20日內（原判決於100 年10月19日以郵務
    送達予被告親收，見原審卷第51頁），未再提出其他上訴具
    體理由，則被告之上訴自與刑事訴訟法第361 條第2 項所稱
    「具體理由」顯非相當，足認本件上訴，違背法律上之程式
    ，爰不經言詞辯論，逕行判決駁回上訴。
五、據上論斷，應依刑事訴訟法第367 條前段、第372 條，判決
    如主文。
中    華    民    國   100    年    11    月    30    日
                  刑事第三庭    審判長法  官  張意聰
                                      法  官  莊松泉
                                      法  官  簡志瑩
以上正本證明與原本無異。
如不服本判決關於施用第一級毒品部分，應於收受本判決後10日
內向本院提出上訴書狀，其未敘述上訴理由者，並得於提起上訴
後10日內向本院補提理由書狀（均須按他造當事人之人數附繕本
）「切勿逕送上級法院」。
持有第一級毒品部分，不得上訴。
中    華    民    國   100    年    11    月    30    日
                                      書記官  吳新貞
附錄本判決論罪法條：
毒品危害防制條例第10條第1 項
施用第一級毒品者，處6 月以上 5 年以下有期徒刑。
毒品危害防制條例第11條第1 項
持有第一級毒品者，處 3 年以下有期徒刑、拘役或新臺幣 5 萬
元以下罰金。